# Pronouns

There are no genders in Kivümi, the only differentiation is between animate and inanimate.  
All plurals are the singular with the -th [suffix](./Suffixes.md).

## 1. Personal Pronouns

### 1.1. Singular

- I = [hi](./Kivümi%20Dictionary/hi.md)
- You = [re](./Kivümi%20Dictionary/re.md)
- He/She = [ka](./Kivümi%20Dictionary/ka.md)
- It = [la](./Kivümi%20Dictionary/la.md)

### 1.2. Plural

- We = hith
- You = reth
- They(animate) = kath
- They(inanimate) = lath

## 2. Possessive Pronouns

### 2.1 Singular

- My = [ehi](./Kivümi%20Dictionary/ehi.md)
- Your = [ere](./Kivümi%20Dictionary/ere.md)
- His/Her = [eka](./Kivümi%20Dictionary/eka.md)
- It's = [ela](./Kivümi%20Dictionary/ela.md)

### 2.2. Plural

- Our = ehith
- Your = ereth
- Their (animate) = ekath
- Their (inanimate) = elath

## 3. Demonstrative Pronouns

- That = [si](./Kivümi%20Dictionary/si.md)
- This = [so](./Kivümi%20Dictionary/so.md)

---

[Kivümi Language](README.md)

---